臺灣板橋地方法院刑事判決　　　　　　94年度訴字第183 號
　公　訴　人　臺灣板橋地方法院檢察署檢察官
　被　　　告　甲○
上列被告因違反毒品危害防制條例案件，經檢察官提起公訴（94
年度核退毒偵字第76號），本院依簡式審判程序，判決如下：
    主  文
甲○施用第一級毒品，處有期徒刑拾月，扣案之第一級毒品海洛
因壹包（淨重零點壹零公克）沒收銷燬，注射針筒貳支，均沒收
。
    事  實
一、甲○前曾因施用毒品案件，經本院裁定於民國92年10月7 日
    入臺灣臺北看守所附設勒戒處所觀察、勒戒，因認有繼續施
    用之傾向，再經本院裁定令入戒治處所施以強制戒治1 年，
    並於92年11月25日入臺灣臺北戒治所強制戒治，復經本院裁
    定於93年4 月28日停止戒治、所餘戒治期間交付保護管束而
    釋放，保護管束期間於93年11月6 日屆滿而執行完畢。詎其
    仍未戒除毒癮，於強制戒治執行完畢後，5 年內復基於施用
    第一級毒品海洛因之犯意，於93年11月19日23時許，在臺北
    縣蘆洲市○○路、永安北路交叉口附近之友人住處，以針筒
    注射之方式施用第一級毒品海洛因（原起訴書誤載為安非他
    命）1 次。嗣為警於同年月20日凌晨1 時35分許，在臺北縣
    板橋市○○路○ 段89巷8 弄13號前查獲，並扣得海洛因1 包
    （淨重0.10公克、空包裝重0.17公克），其所有、供施用第
    一級毒品海洛因所用之注射針筒2 支（1 支已使用、1 支尚
    未使用），而知上情。
二、案經臺北縣政府警察局板橋分局報告臺灣板橋地方法院檢察
    署檢察官偵查起訴。本院於準備程序進行中，甲○就被訴事
    實為有罪之陳述，經告知簡式審判程序之旨，並聽取各當事
    人之意見後，裁定進行簡式審判程序。
    理  由
一、上揭犯罪事實，業據被告甲○坦承不諱，且其為警查獲時所
    採集之尿液經送檢驗後，確呈鴉片類陽性反應，此有臺灣檢
    驗科技股份有限公司濫用藥物尿液檢驗報告書、臺北縣政府
    警察局海山分局毒品危害防制例案件被移送者姓名暨代碼對
    照表各1 份在卷可稽。又扣案之海洛因1 包，經鑑驗後認為
    含第一級毒品海洛因成分，合計淨重0.10公克（空包裝重0.
    17公克），有法務部調查局鑑定通知書可按，並有扣案之被
    告所有、供施用第一級毒品海洛因使用或預備之注射針筒2
    支可佐。足認被告前揭施用第一級毒品之自白與事實相符，
    堪予採信。又被告前因施用毒品案件，經本院裁定於92年10
    月7 日入臺灣臺北看守所附設勒戒處所觀察、勒戒，因認有
    繼續施用之傾向，再經本院裁定令入戒治處所施以強制戒治
    1 年，並於92年11月25日入臺灣臺北戒治所強制戒治，復經
    本院裁定於93年4 月28日停止戒治、所餘戒治期間交付保護
    管束而釋放，保護管束期間於93年11月6 日屆滿，而執行完
    畢，並由臺灣板橋地方法院檢察署檢察官於93年11月19日以
    93年度戒毒偵字第402 號不起訴處分確定，亦有臺灣高等法
    院被告全國前案紀錄表、前揭不起訴處分書檢索列印畫面附
    卷可稽，是其於強制戒治執行完畢釋放後，5 年內再犯毒品
    危害防制條例第10條之罪，事證明確，犯行洵堪認定，自應
    依法論科。
二、查海洛因為毒品危害防制條例第2 條第2 項第1 款明定之第
    一級毒品，不得持有、施用，核被告所為，係犯毒品危害防
    制條例第10條第1 項之施用第一級毒品罪。至其施用前後持
    有第一級毒品海洛因之低度行為，應為施用之高度行為所吸
    收，不另論罪。爰審酌被告前曾於92年5 月15日，因違反槍
    砲彈藥刀械管制條例案件，經本院以91年度訴字第1194號判
    處有期徒刑1 年2 月、緩刑3 年確定，在緩刑期間，竟未思
    受有緩刑寬典而改過遷善，反再犯本罪，顯然前次刑之宣告
    未能收警惕之效，又被告前有多次施用毒品前科，顯示素行
    不佳，屢犯不改，其惡習未能確實斷除，於檢察官偵訊時猶
    否認犯行，顯存僥倖心理，難見悔改之意，本不容輕縱，兼
    衡其犯後於本院審理時，自知事證明確，未再多為無謂辯解
    而坦認犯行，且其犯行主要係危害自身等一切情狀，量處如
    主文所示之刑，以示懲儆。扣案之海洛因1 包（淨重0.10公
    克，空包裝重0.17公克，包裝袋無從析離），為查獲之毒品
    ，又被告自承上開毒品為其所有並供吸食所用之物，應依毒
    品危害防制條例第18條第1 項規定諭知沒收銷燬；至注射針
    筒2 支（1 支已使用、1 支尚未使用），為被告所有供以及
    預備供施用海洛因所用之物，業據被告供明在卷，且均屬日
    常用品替代之物，無論就其性質上或使用上，均非專供施用
    毒品之器具，應依刑法第38條第1 項第2 款宣告沒收，附此
    敘明。
三、另被告為警查獲時所採集之尿液經送檢驗後，除查有海洛因
    代謝物陽性反應外，另有安非他命類陽性反應，此有臺灣檢
    驗科技股份有限公司濫用藥物尿液檢驗報告書附卷可稽，因
    公訴人未就其施用第二級毒品安非他命之犯行一併起訴，而
    施用第一級海洛因與第二級毒品安非他命所觸犯罪名迴異，
    安非他命復屬中樞神經興奮劑，與海洛因之施用反應恰為相
    反，且施用方法亦不相同，是被告顯非以一行為同時施用海
    洛因及安非他命，是其所犯施用第二級毒品罪行，與本件起
    訴並論罪科刑部分並無裁判上一罪關係，本院無從加以審究
    ，應由檢察官另行偵查，併此敘明。
據上論斷，應依刑事訴訟法第273 條之1 第1 項、第299 條第1
項前段，毒品危害防制條例第10條第1 項、第23條第2 項、第18
條第1 項前段，刑法第11條前段、第38條第1 項第2 款，判決如
主文。
本案經檢察官陳銘祥到庭執行職務。
中　　華　　民　　國　　94　　年　　4 　　月　　25　　日
                        刑事第八庭  法  官  王偉光
上列正本證明與原本無異。
如不服本判決，應於判決送達後10日內，向本院提出上訴狀。
                                    書記官  陳怡君
中　　華　　民　　國　　94　　年　　4 　　月　　25　　日
附錄本案論罪科刑法條全文
毒品危害防制條例第十條
施用第一級毒品者，處六月以上五年以下有期徒刑。
施用第二級毒品者，處三年以下有期徒刑。
